【裁判字號】    98,聲,752
【裁判日期】    980630
【裁判案由】    返還提存物
【裁判全文】
臺灣桃園地方法院民事裁定               98年度聲字第752號
聲  請  人  中國信託商業銀行股份有限公司
法定代理人  乙○○
相  對  人  甲○○
上列當事人間聲請返還提存物事件，本院裁定如下：
    主  文
本院九十三年度存字第二四六五號提存事件，聲請人所提存之九
十一年度甲類第十一期中央政府建設公債債券一張（票號：A911
11），面額新臺幣拾萬元，准予返還。
    理  由
一、本件聲請人業依銀行法及金融機構合併法規定，於民國96年
    9月8日合併花蓮區中小企業銀行股份有限公司（下稱花蓮企
    銀），聲請人為合併後之存續公司，依法概括承受花蓮企銀
    之權利義務，有聲請人提出之行政院金融監督管理委員會96
    年7月26日金管銀(六)字第09600285840號函在卷可稽，是以，
    原屬花蓮企銀之權利義務，自應由聲請人繼續享有或負擔，
    合先敘明。
二、按訴訟終結後，供擔保人證明已定20日以上之期間，催告受
    擔保利益人行使權利而未行使者，法院應依供擔保人之聲請
    ，以裁定命返還其提存物，民事訴訟法第104條第1 項第3款
    定有明文。依同法第106 條規定，上開規定於其他依法令供
    訴訟上之擔保者準用之。而訴訟終結，宜從廣義解釋，包括
    執行程序終結在內。故債權人於執行程序終結後，定20日以
    上之期間催告受擔保利益人行使權利而未行使者，法院即得
    依上開規定裁定准許返還提存物。
三、聲請意旨略以：聲請人與相對人間假扣押事件，前依本院93
    年度裁全字第3928號民事裁定為擔保假扣押，曾為相對人提
    供面額為新臺幣（下同）300,000 元之91年度甲類第11期中
    央政府建設公債債券1 張（票號：A91111）為擔保金，並以
    本院93年度存字第2465號提存事件提存後，聲請本院以93年
    度執全字第1941號執行假扣押（該案併入本院93年度執全字
    第1388號強制執行事件）。茲因聲請人已向本院撤回上開假
    扣押之執行程序，復由本院以97年度聲字第1599號函通知相
    對人行使權利，惟迄今仍未見相對人向聲請人行使權利，為
    此聲請返還前開擔保金等語。
四、經查，聲請人上開主張，業據其提出本院93年度存字第2465
    號提存書、本院93年度裁全字第3928號民事裁定、本院執行
    處93年度執全梅字第1941號通知書、本院97年度聲字第1599
    號通知行使權利函各1 件（以上均為影本）為證，復經本院
    依職權調取上開卷宗核閱屬實。且本院於上開假扣押強制執
    行事件終結後，已定20日以上之期間通知相對人就其因上開
    假扣押所受損害行使權利而未行使一節，亦有本院民事紀錄
    科查詢表2 紙、台灣高雄地方法院98年6 月26日雄院高文字
    第0980001973號函及台北地方法院98年6 月26日北院隆文人
    字第0980003807號函1 件在卷可稽。從而，聲請人聲請發還
    提存物，合於前開法律規定，應予准許。
五、依民事訴訟法第104 條第1 項第3 款、第106 條前段，裁定
    如主文。
中    華    民    國    98    年    6     月    30    日
                  民事第一庭    法  官  林哲賢
以上正本係依照原本作成
如對本裁定抗告須於裁定送達後10日內向本院提出抗告狀，並應
繳納抗告裁判費新台幣1,000 元。
中    華    民    國    98    年    7     月    1     日
                                書記官  陳佳彬


司法院資訊處製作；財團法人民間司法改革基金會備份。
